臺灣臺南地方法院刑事判決　　　　　　　　　　　　　九十年度易字第二四二二號
　　公　訴　人　臺灣臺南地方法院檢察署檢察官
　　被　　　告　乙○○
右列被告因竊盜案件，經檢察官提起公訴（九十年度偵字第一一一七四號），及聲請
併案審理（九十一年度偵字第二三二二號），本院判決如左：
    主  文
乙○○連續攜帶兇器、毀壞安全設備竊盜，累犯，處有期徒刑貳年。
    事  實
一、乙○○曾於民國八十八年間，因犯竊盜罪，經臺灣臺南地方法院判處有期徒刑一
    年確定，於八十九年八月二十八日執行完畢，仍不知悔改，又基於意圖為自己不
    法所有之概括犯意，先於九十年四月間某日凌晨零時許，踰越窗戶安全設備，進
    入臺南縣歸仁鄉沙崙村平安宮意圖竊取賽錢箱內財物，惟因驚動平安宮廟祝丙○○前來巡視，乙○○即逃逸而未遂；又於同年六月十三日上午七時許，攜帶客觀
    上足以對人之生命、身體造成危害之兇器螺絲起子一支（未扣案），毀壞臺南縣
    歸仁鄉○○村○○路○段二八○號丁○○住宅之大門門鎖安全設備後，侵入該住
    宅內（乙○○無故侵入住宅部份未據提出告訴），竊取金戒指一只、現金新臺幣
    （下同）約六千元得手後離去。嗣經平安宮監事甲○○、丁○○分別報警後，為
    警循線於九十年八月十三日查獲。
二、案經臺南縣警察局歸仁分局報告臺灣臺南地方法院檢察署檢察官偵查起訴。
    理  由
一、訊據被告於警、偵訊及本院審理時，對於上揭時間，踰越窗戶安全設備或攜帶兇
    器、毀壞門鎖安全設備後，侵入平安宮、丁○○住處行竊之事均坦承不諱，惟矢
    口否認於丁○○住處行竊得手，辯稱伊撬開門鎖後，因聽到屋內有狗叫聲，乃即
    離去，並未入內行竊云云。經查，被告前往平安宮、丁○○住處行竊等情，業據
    證人即平安宮廟祝丙○○、丁○○分別於警訊及本院審理時指訴甚明，經核與被
    告上開供詞相符，被告所為曾至平安宮、丁○○住處行竊之自白，堪信為真實。
    被告雖否認於丁○○住處行竊得手，惟證人丁○○於警訊及本院審理時，均明確
    表示其遭竊後受有金戒指一只、現金約六千元之損失，且其住處除大門門鎖外，
    尚有二個房間門鎖遭撬壞等語（本院九十一年六月十二日訊問筆錄，另警訊雖記
    載為金戒指二只，價值約六千元等語，然丁○○於本院審理時，就此點已明確表
    示係警訊記載錯誤，因以其於本院陳述為事實基礎），顯見被告確有入內搜尋財
    物之行為，被告所辯橇開門鎖後，隨即離去云云，應屬臨訟卸責之詞，不足採信
    。另公訴意旨雖認被告於平安宮內亦竊取現金六千元得手，惟證人即平安宮廟祝
    丙○○、監事甲○○二人於警訊中，對於是否遭竊損失乙節有不同陳述，證人丙○○陳稱並無損失，證人甲○○則稱損失六千元香油錢，而經本院傳訊該二人以
    進行查證，則均未到庭應訊，本院無法確認何人之陳述可採，是於事實不明之情
    況下，有利於被告而認定行竊未遂。綜上所述，本件事證已臻明確，被告犯行可
    以認定。
二、按螺絲起子客觀上具有危險性，足以傷害人之生命、身體，為兇器之一種，被告
    意圖為自己不法之所有，先踰越平安宮窗戶安全設備，行竊未遂；次又持上揭兇
    器、毀壞門鎖安全設備，竊取丁○○財物之行為，分別犯刑法第三百二十一條第
    二項、第一項第二款之加重竊盜未遂罪，及同條第一項第二、三款之加重竊盜罪
    。其先後二次犯行，時間緊接，犯罪基本構成要件相同，雖有既遂與未遂之區分
    ，惟顯均係基於概括之犯意反覆為之，應依連續犯之規定，從重論以一加重竊盜
    既遂罪，並加重其刑。又查被告曾於八十八年間，同因犯加重竊盜罪，經本院判
    處有期徒刑一年確定，於八十九年八月二十八日執行完畢，被告於五年內再犯本
    件有期徒刑以上之罪，為累犯，應另依刑法第四十七條、第七十條規定遞加重其
    刑。爰審酌被告踰越安全設備、或攜帶兇器毀壞安全設備竊取他人財物之犯罪手
    段，對於被害人之財產權造成侵害，並危急被害人之生命、身體安全，以及被告
    犯罪後坦承部份犯行，然隱瞞行竊得手之部份事實以圖卸責之態度等一切情狀，
    量處如主文所示之刑，以資懲儆。被告用以毀壞門鎖安全設備之螺絲起子一支，
    既未扣案，為免日後執行之困難，爰不併予宣告沒收，附此敘明。
三、併案意旨另以：被告乙○○意圖為自己不法之所有，於九十一年一月二十八日下
    午一時許，攜帶客觀上足以對人之生命、身體造成危害之螺絲起子一支，毀壞臺
    南縣沙崙村二二五號王含笑住宅之門鎖安全設備後，入內意圖行竊，惟因未發現
    有價值之財物而未得手，因認被告涉有刑法第三百二十一條第二項、第一項第二
    款、第三款之加重竊盜未遂罪嫌，且與上開論罪科刑部份，有連續犯之裁判上一
    罪關係。
四、經查，被告對於前開攜帶兇器、毀壞門鎖安全設備而侵入王含笑住宅內行竊未遂
    之事實固坦承不諱，經核並與證人王含笑於警訊中所指訴之被害情節相符，被告
    確有上揭犯行，可以認定。惟被告前因事實欄所述之犯罪行為，曾於九十年八月
    九日為警查獲，並函送臺灣臺南地方法院檢察署進行偵查，檢察官並於同年十月
    十一日傳訊被告，再於同月二十九日向本院提起公訴，是被告於將近六月後之九
    十一年一月二十八日復行犯案，雖犯構成要件相同之罪，然被告此次犯行與前引
    論罪科刑部份行為，既有時間上之差距，期間更經過檢警偵查程序，二者間難認
    係基於概括之犯意而為，不能認定有連續犯之裁判上一罪關係，本院依法不能就
    此未經起訴之部份加以審酌，應退回檢察官另行偵查處理。
據上論斷，應依刑事訴訟法第二百九十九條第一項前段，刑法第五十六條、第三百二
十一條第一項第二、三款、第二項、第四十七條，判決如主文。
本案經檢察官陳誌銘到庭執行職務。
中      華      民      國      九十一      年      七      月    五    日
                              臺灣臺南地方法院刑事第五庭
                                      法  官   吳坤芳
右正本證明與原本無異。
如不服本判決，應於判決送達後十日內向本院提出上訴狀( 應附繕本 )。
                                      書記官   張豐榮
中      華      民      國      九十一      年      七      月  五    日
附錄本案論罪科刑法條全文：
刑法第三百二十一條
犯竊盜罪而有左列情形之一者，處六月以上、五年以下有期徒刑：
一  於夜間侵入住宅或有人居住之建築物、船艦或隱匿其內而犯之者。
二  毀越門扇、牆垣或其他安全設備而犯之者。
三  攜帶兇器而犯之者。
四  結夥三人以上而犯之者。
五  乘火災、水災或其他災害之際而犯之者。
六  在車站或埠頭而犯之者。
前項之未遂犯罰之。
